臺灣新北地方法院刑事判決
111年度審易字第1276號
公  訴  人  臺灣新北地方檢察署檢察官
被      告  梁帥粄


                    (現另案在法務部○○○○○○○○○執                      行中)
上列被告因妨害公務案件，經檢察官提起公訴（111年度偵字第7
081號、第7225號、第10120號），因被告於本院準備程序中為有
罪之陳述，本院告知被告簡式審判程序之旨，並聽取當事人之意
見後，經本院裁定進行簡式審判程序，判決如下：
    主  文
梁帥粄犯如附表所示之罪，所處之刑、沒收之物各如附表所示。
應執行有期徒刑玖月，如易科罰金，以新臺幣壹仟元折算壹日。
    事實及理由
一、本案犯罪事實及證據，除下列事項應予補充、更正外，均引
    用如附件檢察官起訴書之記載：
　㈠犯罪事實欄一㈡第6行末「丟棄在某處巷弄內」應更正為「丟
    棄在新北市○○區○○街00巷00號旁之防火巷內」。
　㈡犯罪事實欄一㈣第3行「徒手開啟警衛室窗戶後」後補充「再
    以伸手踰越窗戶之方式」。
　㈢犯罪事實欄一㈤第2行「張麗珍」應更正為「張麗真」、第4行
    「身分證、提款卡」應補充更正為「身分證1張、提款卡6張
    」。
　㈣犯罪事實欄二第1行「何麗春」應予刪除。
　㈤證據編號4「告訴人何麗春」應更正為「被害人何麗春」。
　㈥證據編號10「現場照片4張」應更正為「現場照片6張」。
　㈦證據編號12「監視錄影翻拍照片8張」應更正為「監視錄影翻
    拍照片5張」。
　㈧證據部分補充「被告梁帥粄於本院準備程序及審理中之自白
    、失車-案件基本資料詳細畫面報表、贓物認領保管單2份、
    新北市政府警察局111年2月8日新北警鑑字第1110214618號
    鑑驗書、內政部警政署刑事警察局110年11月25日鑑定書、
    姓名更改紀錄查詢資料、新北市政府警察局海山分局刑案現
    場勘察報告、新北市政府警察局海山分局扣押筆錄、扣押物
    品目錄表」。
二、論罪科刑：
　㈠按推窗伸手入室竊取衣物，或以竹竿伸入窗竊衣物，雖身體
    並未進入屋內，但其竊盜手段已越進窗門，使他人窗門安全
    設備盡失防閑之效用，均應構成刑法第321條第1項第2款之
    罪，最高法院33年上字第1504號、41年台非字第38號判例意
    旨可資參照。核被告所為，如附表編號一至三、五所示部分
    ，均係犯刑法第320條第1項之普通竊盜罪；如附表編號四所
    示被告開啟警衛室窗戶後將手伸入室內竊取告訴人林宗城之
    手機部分，則係犯刑法第321條第1項第2款踰越窗戶竊盜罪
    ，公訴人認此部分係犯刑法第320條第1項之竊盜罪，尚有未
    洽，惟起訴之基本犯罪事實同一，且經本院當庭告知相關罪
    名，無礙被告防禦權之行使，爰依法變更起訴法條。又被告
    所犯上開5罪間，犯意各別，行為互殊，應分論併罰。
　㈡本院審酌被告正值青壯，不思自食其力賺取所需，竟一再行
    竊，不勞而獲，所為不僅損害他人財產法益，亦危害社會治
    安，兼衡其於警詢中自陳高職畢業之智識程度、犯罪之動機
    、目的、手段，各次竊得財物之價值，除部分財物業已分別
    發還告訴人魏春花、被害人何麗春外（詳後述），迄未與各
    該告訴人及被害人達成和解，賠償損害及其始終坦承犯行，
    犯後態度尚可等一切情狀，分別量處如主文所示之刑，並定
    其應執行之刑暨均諭知易科罰金之折算標準，以資懲儆。
三、關於沒收：
　㈠按犯罪所得，屬於犯罪行為人者，沒收之。前2 項之沒收，
    於全部或一部不能沒收或不宜執行沒收時，追徵其價額。第
    1 項及第2 項之犯罪所得，包括違法行為所得、其變得之物
    或財產上之利益及其孳息，刑法第38條之1 第1 項前段、第
    3 項、第4 項定有明文。又犯罪所得已實際合法發還被害人
    者，不予宣告沒收或追徵，刑法第38條之1第1項前段、第3
    項、第5項定有明文。
　㈡經查：
　１、被告竊得如起訴書犯罪事實欄一㈠所示手機2具、犯罪事實
      欄一㈡所示手機1具、腰包1個、現金新臺幣（下同）5,000
      元、7-11超商禮券4,900元、鑰匙1支、犯罪事實欄一㈣所
      示手機1具、犯罪事實欄一㈤所示包包1個、皮夾2只、現金
      20,000元、手機1具等物，為其本件犯行之犯罪所得，並
      未扣案，亦未返還告訴人涂新長、魏春花、林宗城及張麗
      真等人；另被告將起訴書犯罪事實欄一㈢所示竊得之VIVO
      廠牌手機1具變賣得款1,100元等情，此據被告於警詢、偵
      查及本院準備程序中供明在卷，並有證人李宗翰於警詢之
      證述、許刷刷手機現場維修店內監視錄影畫面翻拍照片在
      卷可稽，為避免被告無端坐享犯罪所得，且經核本案情節
      ，宣告沒收並無過苛之虞，是以上開犯罪所得及變得之物
      ，應依刑法第38條之1第1項前段、第3項之規定在各該犯
      行之主文項下諭知沒收，於全部或一部不能沒收或不宜執
      行沒收時，追徵其價額。
　２、被告竊得如起訴書犯罪事實欄一㈡、㈢所示之機車1輛、VIVO
      廠牌手機1具，業已分別發還告訴人魏春華、被害人何麗
      春，有贓物認領保管單2份在卷可佐，依刑法第38條之1第
      5項之規定，自毋庸宣告沒收或追徵。
　３、至被告竊得如起訴書犯罪事實欄一㈡所示國民身分證、健保
      卡各1張、起訴書犯罪事實欄一㈤所示國民身分證1張、提
      款卡6張等物，雖亦屬被告本件竊盜犯行之犯罪所得，然
      上開物品純屬個人身分、信用、資格證明之用，倘被害人
      申請註銷、掛失止付並補發，原卡片及證件即失去功用，
      若予沒收，顯然欠缺刑法上之重要性，爰均依刑法第38條
      之2第2項之規定，不予宣告沒收或追徵。
　㈢再按，宣告多數沒收者，併執行之，刑法第40條之2第1項定
    有明文。刑法沒收章修正後，沒收已無從刑之性質，遇有宣
    告多數沒收者，即應由檢察官逕依刑法第40條之1第1項規定
    併執行之，不生定其應執行刑之問題。從而，前述宣告之多
    數沒收，既應併執行之，爰不於主文重複為應執行之沒收諭
    知，併此指明。
據上論斷，應依刑事訴訟法第273條之1第1項、第299條第1項前
段、第300條、第310條之2、第454條第2項，刑法第320條第1項
、第321條第1項第2款、第41條第1項前段、第8項、第51條第5款
、第38條之1第1項前段、第3項、第40條之2第1項，刑法施行法
第1條之1第1項，判決如主文。
本案經檢察官劉恆嘉提起公訴，檢察官朱曉群到庭執行職務。
中　　華　　民　　國　　111 　年　　9 　　月　　16　　日
                  刑事第二十三庭  法　官  劉安榕
上列正本證明與原本無異。
如不服本判決，應於判決送達後20日內敘明上訴理由，向本院提
出上訴狀( 應附繕本) ，上訴於臺灣高等法院。其未敘述上訴理
由者，應於上訴期間屆滿後20日內向本院補提理由書「切勿逕送
上級法院」。
                                  書記官  陳宥伶
中　　華　　民　　國　　111 　年　　9 　　月　　16　　日
附錄本案論罪科刑法條全文：
中華民國刑法第320條
意圖為自己或第三人不法之所有，而竊取他人之動產者，為竊盜
罪，處 5 年以下有期徒刑、拘役或 50 萬元以下罰金。
意圖為自己或第三人不法之利益，而竊佔他人之不動產者，依前
項之規定處斷。
前二項之未遂犯罰之。

中華民國刑法第321條
犯前條第1項、第2項之罪而有下列情形之一者，處6月以上5年以
下有期徒刑，得併科50萬元以下罰金：
一、侵入住宅或有人居住之建築物、船艦或隱匿其內而犯之。
二、毀越門窗、牆垣或其他安全設備而犯之。
三、攜帶兇器而犯之。
四、結夥三人以上而犯之。
五、乘火災、水災或其他災害之際而犯之。
六、在車站、港埠、航空站或其他供水、陸、空公眾運輸之舟、
    車、航空機內而犯之。前項之未遂犯罰之。
附表
編號 犯罪事實 所犯罪名、宣告刑及沒收 一 如起訴書犯罪事實（一） 梁帥粄竊盜，處有期徒刑貳月，如易科罰金，以新臺幣壹仟元折算壹日。未扣案犯罪所得SAMSUNG廠牌手機、realme廠牌手機各壹具均沒收，於全部或一部不能沒收或不宜執行沒收時，追徵其價額。 二 如起訴書犯罪事實（二） 梁帥粄竊盜，處有期徒刑貳月，如易科罰金，以新臺幣壹仟元折算壹日。未扣案犯罪所得SAMSUNG廠牌手機壹具、 腰包壹個、現金新臺幣伍仟元、7-11超商禮券（價額新臺幣肆仟玖佰元）、鑰匙壹支沒收，於全部或一部不能沒收或不宜執行沒收時，追徵其價額。 三 如起訴書犯罪事實（三） 梁帥粄竊盜，處有期徒刑貳月，如易科罰金，以新臺幣壹仟元折算壹日。未扣案犯罪所得新臺幣壹仟壹佰元沒收，於全部或一部不能沒收或不宜執行沒收時，追徵其價額。 四 如起訴書犯罪事實（四）及前揭更正之記載 梁帥粄踰越窗戶竊盜，處有期徒刑陸月，如易科罰金，以新臺幣壹仟元折算壹日。未扣案犯罪所得ASUS廠牌手機壹具沒收，於全部或一部不能沒收或不宜執行沒收時，追徵其價額。 五 如起訴書犯罪事實（五）及前揭更正之記載 梁帥粄竊盜，處有期徒刑貳月，如易科罰金，以新臺幣壹仟元折算壹日。未扣案犯罪所得包包壹個、皮夾貳只、現金新臺幣貳萬元、IPHONE廠牌手機壹具沒收，於全部或一部不能沒收或不宜執行沒收時，追徵其價額。 

臺灣新北地方檢察署檢察官起訴書
                                     111年度偵字第7081號
                                     111年度偵字第7225號
                                    111年度偵字第10120號
　　被　　　告　梁帥粄　女　27歲（民國00年0月0日生）
　　　　　　　　　　　　住苗栗縣○○市○○路0000巷00弄0
　　　　　　　　　　　　號4樓
　　　　　　　　　　　　國民身分證統一編號：Z000000000號
上列被告因竊盜案件，業經偵查終結，認應提起公訴，茲將犯罪
事實及證據並所犯法條分敘如下：
        犯  罪  事  實
一、梁帥粄(原名：梁賢韓)意圖為自己不法之所有，基於竊盜之
    犯意，而為下列行為：
(一)於民國110年7月15日凌晨1時22分許，行經新北市○○區○○路0
    段00號「統領新都大樓」時，見1樓值班台無人看管，遂徒
    手竊取保全人員涂新長放置在值班台抽屜內之手機2支(SAMS
    UNG Galaxy S10+及realme X50)，得手後即行離去。
(二)於110年10月22日上午6時29分許，行經新北市○○區○○路000
    號前時，見魏春花所有之車號000-000號重機車(置物箱內有
    SAMSUNG手機1支、腰包1個、身分證、健保卡、現金新臺幣﹝
    下同」5000元、7-11超商禮券4900元、鑰匙1支等物)停放該
    處無人看管，且鑰匙未拔取，即徒手轉動鑰匙後，啟動電門
    騎乘離去而竊取之，嗣將此車丟棄在某處巷弄內。
(三)於110年10月31日上午6時50分，行經新北市○○區○○路000號
    「阿嘉雞肉飯」店前，見店內櫃台無人看管，即徒手竊取店
    員何麗春放置該處之VIVO廠牌手機1支，得手後即行離去，
    並於同日中午12時10分，將該手機持往新北市○○區○○路0段0
    0號由不知情之李宗翰所經營「許刷刷手機現場維修」店，
    以1100元出售之(此部分手機業經扣案發還)。
(四)於110年11月1日晚間7時43分，行經新北市○○區○○路000號「
    三峽國中警衛室」前，見該處無人看管，即意圖為自己不法
    之所有，徒手開啟警衛室窗戶後，竊取警衛林宗城放置在內
    之ASUS廠牌手機1支，得手後即行離去。
(五)於110年11月1日晚間9時許，行經新北市○○區○○街0號由張麗
    真所經營之服飾店，見張麗珍未在店內，即徒手竊取張麗真
    放置在櫃檯下包之包包1只(內有皮夾2只、現金2萬元、身分
    證、提款卡、IPHONE手機1支等物)得手後即行離去。
二、案經涂新長、魏春花、何麗春訴由新北市政府警察局海山分
    局及林宗城、張麗真訴由新北市政府警察局三峽分局報告報
    告偵辦。
　　　　證　據　並　所　犯　法　條
一、證據清單
編號 證  據  資  料 待  證  事  實 1 被告梁帥粄於警詢及偵查中之自白。 被告除就贓物處理情形表示不復記憶外，均坦承犯罪事實欄所載竊盜犯行之事實。 2 告訴人涂新長於警詢中之指訴。 本件犯罪事實一、(一)。 3 告訴人魏春花於警詢中之指訴。 本件犯罪事實一、(二)。 4 告訴人何麗春於警詢中之指訴。 本件犯罪事實一、(三)。 5 證人李宗翰於警詢中之證述。 本件犯罪事實一、(三)。 6 110年7月15日新北市○○區○○路0段00號監視錄影翻拍畫面2張。 本件犯罪事實一、(一)。 7 110年10月22日新北市○○區○○路000號前、觀光街57巷12號前監視錄影翻拍畫面3張。 本件犯罪事實一、(二)。 8 110年10月31日新北市○○區○○路000號前、民生路3段95號內監視錄影翻拍畫面3張。 本件犯罪事實一、(三)。 9 告訴人林宗城於警詢中之指訴。 本件犯罪事實一、(四)。 10 110年11月1日新北市○○區○○路000號監視錄影翻拍畫面6張、現場照片4張。 本件犯罪事實一、(四)。 11 告訴人張麗真於警詢中之指訴。 本件犯罪事實一、(五)。 12 110年11月1日監視錄影翻拍照片8張。 本件犯罪事實一、(五)。 
二、核被告就犯罪事實一、(一)至(五)所為，均係犯刑法第320
    條第1項之竊盜罪嫌。被告先後5次竊盜犯行，其犯意各別，
    行為互異，請分論併罰。末被告於110年11月1日，偽以「林
    苡淇」之名義，在利宸通訊行內簽署讓渡書，涉有偽造文書
    罪嫌部分，經查新北市政府警察局三峽分局業另以110年5月
    16日新北警峽刑字第1113665489號報告書報告本署偵辦，有
    該分局111年5月16日函在卷可佐，附此敘明。
三、依刑事訴訟法第251條第1項提起公訴。
    此  　致
臺灣新北地方法院
中　　華　　民　　國　 111　　年　　5 　　月　　24　　日
                              檢  察  官  劉恆嘉